臺灣臺中地方法院刑事判決　
110年度交易字第1917號
公  訴  人  臺灣臺中地方檢察署檢察官
被      告  陳俊文

                    籍設臺中市○區○○街000號（臺中○○○○○○○○）

上列被告因公共危險案件，檢察官提起公訴（110年度速偵字第4
851號），本院合議庭裁定由受命法官獨任進行簡式審判程序，
判決如下：
    主    文
陳俊文犯駕駛動力交通工具而吐氣所含酒精濃度達每公升零點二
五毫克以上之罪，累犯，處有期徒刑伍月，如易科罰金，以新臺
幣壹仟元折算壹日。    
　　犯罪事實
一、陳俊文於民國110年12月9日上午8時10分許，在臺中市東區
    之工地內，飲用含酒精成分之保力達後，明知飲酒後已影響
    其注意力及正常操控車輛之能力，駕車將足以危害公眾往來
    之安全，仍基於服用酒類後駕駛動力交通工具之犯意，於同
    日中午12時10分許，騎乘車牌號碼000-000號普通重型機車
    上路。嗣於同日中午12時27分許，行經臺中市東區自由路與
    進德路交岔路口時，因闖紅燈直行行駛，為警攔檢盤查，並
    發現其身有酒氣，遂對其施以吐氣酒精濃度測試，測得其吐氣
    所含酒精濃度為每公升0.27毫克而查獲。
二、案經臺中市政府警察局第三分局報告臺灣臺中地方檢察署檢
    察官偵查起訴。
    理    由
一、本案被告陳俊文所犯為死刑、無期徒刑、最輕本刑為3 年以
    上有期徒刑以外之罪，其於準備程序就前揭被訴事實為有罪
    之陳述，經受命法官告知簡式審判程序之旨，並聽取其與公
    訴人之意見後，本院認無不得或不宜改依簡式審判程序進行
    之處，爰依刑事訴訟法第273條之1第1項、第284條之1規定
    ，裁定本案由受命法官獨任進行簡式審判程序，合先敘明。
二、上開犯罪事實，業據被告於警詢、偵訊及本院審理中坦承不
    諱（見速偵卷第21至27、61至62頁、本院卷第70頁），並有
    員警職務報告書、道路交通事故當事人酒精測定紀錄表、車
    輛詳細資料報表、證號查詢機車駕駛人資料各1份在卷可稽
    （見速偵卷第19、33、45、47頁），足認被告之自白與上開
    事證相符，堪以採信。綜上所述，本案事證明確，被告犯行
    堪以認定，應依法論科。
三、論罪科刑
  ㈠按行為後法律有變更者，適用行為時之法律。但行為後之法
    律有利於行為人者，適用最有利於行為人之法律，刑法第2
    條第1項定有明文。查被告行為後，刑法第185條之3於111年
    1月28日修正公布施行，並於同年月30日生效。修正前刑法
    第185條之3第1項規定：「駕駛動力交通工具而有下列情形
    之一者，處2年以下有期徒刑，得併科20萬元以下罰金：一
    、吐氣所含酒精濃度達每公升零點25毫克或血液中酒精濃度
    達百分之零點零5以上。二、有前款以外之其他情事足認服
    用酒類或其他相類之物，致不能安全駕駛。三、服用毒品、
    麻醉藥品或其他相類之物，致不能安全駕駛。」。修正後之
    刑法刑法第185條之3第1項則規定：「駕駛動力交通工具而
    有下列情形之一者，處3年以下有期徒刑，得併科30萬元以
    下罰金：一、吐氣所含酒精濃度達每公升零點25毫克或血液
    中酒精濃度達百分之零點零5以上。二、有前款以外之其他
    情事足認服用酒類或其他相類之物，致不能安全駕駛。三、
    服用毒品、麻醉藥品或其他相類之物，致不能安全駕駛。 
    」。修正後新法將刑法第185條之3第1項之法定刑，由「2年
    以下有期徒刑，得併科20萬元以下罰金」提高為「3年以下
    有期徒刑，得併科30萬元以下罰金」，經比較新舊法結果，
    修正後之新法並非較有利於被告，依刑法第2條第1項前段規
    定，應適用被告行為時之法律即修正前刑法第185條之3第1
    項規定。
  ㈡核被告所為，係犯修正前刑法第185 條之3 第1 項第1 款之
    駕駛動力交通工具而吐氣所含酒精濃度達每公升0.25毫克以
    上之罪。
  ㈢經查，被告前因酒後不能安全駕駛之公共危險案件，經本院1
    09年度中交簡字第1846號判決判處有期徒刑4月確定，經移
    送入監執行，於110年4月20日執行完畢出監等情，有臺灣高
    等法院被告前案紀錄表1 份在卷可稽（見本院卷第13至17頁
    ），其於上開有期徒刑執行完畢後5 年內故意再犯本案有期
    徒刑以上之罪，為累犯。審酌被告前因故意犯罪經徒刑執行
    完畢，理應產生警惕作用，竟於前案執行完畢後再犯本案之
    罪，足認其刑罰反應力薄弱，考量被告上開犯罪情節，無應
    量處最低法定刑，否則有違罪刑相當原則，暨有因無法適用
    刑法第59條酌量減輕其刑之規定，致其人身自由遭受過苛侵
    害之情形，自無司法院釋字第775號解釋之適用。爰依刑法
    第47條第1項規定及司法院釋字第775號解釋文，依法加重其
    刑。
  ㈣爰以行為人之責任為基礎，審酌被告前有因酒後不能安全駕
    駛之公共危險案件經法院判處罪刑之前案紀錄（不包含上開
    累犯部分），有前開被告前案紀錄表附卷可參，其經歷先前
    之偵審程序，理當具有相當程度之違法性意識，竟再犯本案
    ，殊有不該；其飲酒後吐氣所含酒精濃度每公升0.27毫克，
    減低其駕車之注意力及操控力，提高重大違反交通規則之可
    能，且政府各相關機關就酒後駕車之危害性以媒體方式一再
    宣導，為時甚久，竟仍於中午騎乘普通重型機車上路，危及
    往來人車之生命、身體、財產安全，其犯罪所生危險程度非
    輕；惟念及被告犯後坦承犯行，兼衡其智識程度、職業及家
    庭生活狀況（詳如本院卷第71頁所示）等一切情狀，量處如
    主文所示之刑，並諭知易科罰金之折算標準。
據上論斷，應依刑事訴訟法第273條之1第1項、第299條第1項前
段，刑法第2條第1項前段、第185條之3第1項第1款（修正前）、
第47條第1項、第41條第1項前段，刑法施行法第1條之1第1項，
判決如主文。
本案經檢察官陳祥薇提起公訴，檢察官林卓儀到庭執行職務。
中　　華　　民　　國　　111 　年　　4 　　月　　27　　日
                  刑事第五庭  法　官  李怡真
以上正本證明與原本無異。
如不服本判決應於收受送達後20日內向本院提出上訴書狀，並應
敘述具體理由；其未敘述上訴理由者，應於上訴期間屆滿後20日
內向本院補提理由書（均須按他造當事人之人數附繕本）「切勿
逕送上級法院」。
　　　　                      書記官  林怡君
中　　華　　民　　國　　111 　年　　4 　　月　　28　　日
附錄本案論罪科刑法條全文：
修正前中華民國刑法第185條之3
駕駛動力交通工具而有下列情形之一者，處2年以下有期徒刑，
得併科20萬元以下罰金：
一、吐氣所含酒精濃度達每公升零點二五毫克或血液中酒精濃度
    達百分之零點零五以上。
二、有前款以外之其他情事足認服用酒類或其他相類之物，致不
    能安全駕駛。
三、服用毒品、麻醉藥品或其他相類之物，致不能安全駕駛。
因而致人於死者，處3年以上10年以下有期徒刑；致重傷者，處1
年以上7年以下有期徒刑。
曾犯本條或陸海空軍刑法第54條之罪，經有罪判決確定或經緩起
訴處分確定，於五年內再犯第1項之罪因而致人於死者，處無期
徒刑或5年以上有期徒刑；致重傷者，處3年以上10年以下有期徒
刑。